臺灣桃園地方法院刑事判決
110年度訴字第1012號
公  訴  人  臺灣桃園地方檢察署檢察官
被      告  陳杰  


選任辯護人  吳典哲律師
上列被告因毒品危害防制條例案件，經檢察官提起公訴（110年
度偵字第10241號），本院判決如下：
    主  文
陳杰犯如附表一所示之罪，各處如附表一「罪名及宣告刑」欄所
示之刑及沒收。應執行有期徒刑玖年。
    事  實
一、陳杰基於販賣第三級毒品以營利之犯意，於民國110年3月2
    日凌晨0時37分許，透過如附表二編號一所示之行動電話連
    結網際網路登入通訊軟體微信（下稱微信），以暱稱「特斯
    拉」與暱稱「加我微shawn000000」之徐信貴聯繫，並於同
    日凌晨0時48分許，在位於桃園市○鎮區○○街000號之愛錸汽
    車旅館門口，以新臺幣（下同）2,000元之價格，販賣含有
    第三級毒品4-甲基甲基卡西酮成分之毒品咖啡包4包（即每
    包500元）予徐信貴。
二、徐信貴取得上開毒品咖啡包後，為桃園市政府警察局中壢分
    局龍興派出所員警查獲，員警即於同日凌晨1時42分許，透
    過徐信貴之行動電話，使用上述徐信貴之微信帳號與陳杰聯
    繫。陳杰則另基於販賣第三級毒品以營利之犯意，透過如附
    表二編號一所示之行動電話連結網際網路登入微信，與員警
    約定在上址汽車旅館門口碰面。於同日凌晨2時48分許，陳
    杰抵達上址汽車旅館外，與喬裝為徐信貴友人之員警，談妥
    以2,000元之價格，販賣含有第三級毒品4-甲基甲基卡西酮
    成分之毒品咖啡包4包（即每包500元）。在陳杰將上述毒品
    咖啡包交付予員警並收取價金時，經員警表明身分而查獲，
    其此次販賣行為因而止於未遂，並為員警扣得如附表二所示
    之物。
    理  由
一、證據能力
　㈠被告以外之人於審判外之言詞或書面陳述，除法律有規定者
    外，不得作為證據；被告以外之人於檢察事務官、司法警察
    官或司法警察調查中所為之陳述，與審判中不符時，其先前
    之陳述具有較可信之特別情況，且為證明犯罪事實存否所必
    要者，得為證據，刑事訴訟法第159條第1項、第159條之2分
    別定有明文。證人徐信貴於警詢中所述，係被告以外之人於
    審判外之陳述，且未具較可信之特別情況，經被告及辯護人
    爭執證據能力（見本院卷第45頁、第49頁），依上開規定，
    證人徐信貴於警詢中之陳述，並無證據能力。至被告及辯護
    人另主張證人張棠羚於警詢中所述亦無證據能力（見本院卷
    第45頁、第49頁），然遍查卷內並無此項證據，是認被告及
    辯護人此部分主張，應有誤會。
　㈡刑法上所謂警員之陷害教唆，係指行為人原無犯罪意思，純
    因具有司法警察權者之設計誘陷，以唆使其萌生犯意，待其
    形式上符合著手於犯罪行為之實行時，再予逮捕者而言。此
    種「陷害教唆」，因行為人原無犯罪意思，具有司法警察權
    者復伺機逮捕，係以不正當手段入人於罪，尚難遽認被陷害
    教唆者成立犯罪。至於刑事偵查技術上所謂之「釣魚」者，
    則指對於原已犯罪或具有犯罪故意之人，司法警察於獲悉後
    為取得證據，以設計引誘之方式，佯與之為對合行為，使其
    暴露犯罪事證，待其著手於犯罪行為之實行時，予以逮捕、
    偵辦者而言。此種「釣魚」，因屬偵查犯罪技巧之範疇，並
    未違反憲法對於基本人權之保障，且於公共利益之維護有其
    必要性，故所蒐集之證據資料，自具有證據能力。被告及辯
    護人主張本案警員係以陷害教唆之方式偵查犯罪，所取得之
    證據因違反法定程序而無證據能力（見本院卷第45頁、第49
    頁），惟查：
　　⒈本案查獲被告之過程，係桃園市政府警察局中壢分局龍興
      派出所警務員兼所長蕭尉哲及警員張棠羚、方玉涵執行網
      路巡邏勤務，查獲邀約員警一同施用甫自被告處取得毒品
      咖啡包之徐信貴，員警即透過徐信貴之行動電話及上述微
      信帳號與被告聯繫表示欲再購買毒品，復經張棠羚佯裝為
      徐信貴之友人前往與被告碰面並談妥交易之數量及價金，
      此據被告、證人徐信貴、張棠羚於偵訊及本院審理中、證
      人蕭尉哲於本院審理中均陳述在卷（見偵字卷第322頁、
      第328頁、第353頁至第354頁、本院卷第44頁、第99頁至
      第105頁、第177頁至第190頁、第199頁至第201頁），且
      有蕭尉哲、張棠羚各出具之職務報告、微信對話紀錄翻拍
      照片及查獲現場照片等在卷可稽（見偵字卷第31頁至第35
      頁、第141頁至第149頁、第163頁至第247頁、本院卷第12
      7頁至第171頁），此部分事實先予認定。
　　⒉而依證人徐信貴於偵訊中證稱：（問：你跟陳杰怎麼認識
      的？）他是我國中的學弟，是聽朋友說他有在賣咖啡包，
      我不清楚他有沒有在販賣別的毒品等語（見偵字卷第322
      頁），及於本院審理中證稱：被告微信帳號是我朋友給我
      的等語（見本院卷第192頁），佐以卷附被告與徐信貴微
      信對話紀錄翻拍照片所示，被告係於當日凌晨0時37分許
      准許徐信貴之朋友驗證請求，徐信貴即向被告稱「安安，
      大哥好，我在愛錸」等語，而被告僅在與徐信貴確認地點
      後，即前往交易，雙方並無其他寒暄、閒聊之內容（見本
      院卷第127頁），可見徐信貴係聽聞某友人表示被告從事
      毒品咖啡包販賣行為，因而向友人取得被告之微信帳號，
      於當日在微信上將被告加為好友後，始向被告聯繫購買毒
      品咖啡包事宜，據此足認被告係在經營毒品咖啡包販賣事
      業，否則應不致一經徐信貴聯繫，即前往進行交易。再參
      以上述員警使用徐信貴微信帳號與被告聯繫之對話紀錄翻
      拍照片所示，員警向被告稱「大哥，朋友他們還想喝」等
      語，被告即答稱「好」等語（見本院卷第127頁），益徵
      被告本存有販賣毒品咖啡包以營利之意思（其他認定被告
      具販賣第三級毒品犯意及營利意圖之理由，詳後述）。則
      本案員警偵查犯罪之方式，應係對原已具犯罪故意之被告
      「釣魚」，即實施與法定程序無違之誘捕偵查，而非唆使
      被告萌生犯意之陷害教唆，依上開說明，員警因而取得之
      證據資料，當有證據能力。
　　⒊辯護人另主張徐信貴之行動電話為員警使用時，係被查獲
      施用毒品，當下徐信貴身心狀況並非自由，而有陷害教唆
      之狀況（見本院卷第203頁）。而證人徐信貴固於本院審
      理中證稱：我把手機交給警察的時候是被半逼迫，因為他
      說要用意圖販賣起訴我等語（見本院卷第189頁）。惟證
      人蕭尉哲於本院審理中證稱本案係徐信貴願意配合約出毒
      品上游，經徐信貴之同意始使用其行動電話與被告聯繫，
      且未曾向徐信貴表示若不願意將遭受處分（見本院卷第17
      8頁、第180頁），則證人徐信貴上開所述是否可採，已非
      無疑。又「起訴」係檢察官偵查犯罪後認行為人涉有犯罪
      嫌疑，向法院提起公訴之意，此為專屬於檢察官之權限，
      實難想像員警向徐信貴為如此表示。再者，徐信貴於案發
      當日即移送臺灣桃園地方檢察署接受檢察官訊問，其皆未
      提及遭員警逼迫之事，反而於具結後證稱：我授權警察使
      用我的手機等語（見偵字卷第322頁），更可見此徐信貴
      配合偵查之行為係出於其自由意志，則上開其於本院審理
      中所述應屬迴護被告之詞，難認可信。況如前所述，本案
      是否存有陷害教唆之情事，應係以被告之犯罪故意是否為
      員警所挑起為斷，而此爭議之結論本院已說明如上，是認
      辯護人此部分主張，無從據以作有利於被告之認定。
二、事實認定
　　訊據被告矢口否認有何販賣第三級毒品、販賣第三級毒品未
    遂等犯行，辯稱：我與徐信貴本來就認識，我是幫徐信貴拿
    毒品，進價也是每包500元，4包共2,000元等語。辯護人則
    略以：被告與徐信貴本為國中學長學弟關係，徐信貴之前也
    向被告拿過毒品，被告係為徐信貴向他人調購毒品咖啡包，
    而屬幫助施用毒品之情況，被告並無營利意圖等語，為被告
    辯護。經查：
　㈠被告於事實欄一所載之時間，透過上述行動電話以微信與徐
    信貴聯繫，並在上址汽車旅館門口以2,000元之價格交易上
    述毒品咖啡包4包，嗣於事實欄二所載之時間，以相同方式
    與員警（使用徐信貴之微信帳號）聯繫，復在上址汽車旅館
    外與喬裝為徐信貴友人之員警碰面，約定以2,000元之價格
    交易上述毒品咖啡包4包，旋為員警表明身分而查獲等情，
    業據被告於偵訊及本院審理中自承，並據證人徐信貴、張棠
    羚於偵訊及本院審理中、證人蕭尉哲於本院審理中皆證述明
    確（見偵字卷第321頁至第323頁、第353頁至第355頁、第36
    3頁至第365頁、本院卷第98頁至第106頁、第177頁至第193
    頁），且有上述職務報告、微信對話紀錄翻拍照片、查獲現
    場照片及扣案物照片、內政部警政署刑事警察局刑鑑字第11
    00022170號鑑定書、臺北榮民總醫院北榮毒鑑字第C0000000
    號、第C0000000號毒品成分鑑定書、第C0000000-Q號、第C0
    000000-Q號毒品純度鑑定書等在卷可稽（見偵字卷第31頁至
    第35頁、第141頁至第277頁、第377頁至第383頁、第401頁
    至第405頁、本院卷第127頁至第171頁），及有扣案如附表
    二所示之物為證，得以認定。
　㈡本案被告與徐信貴、員警所交易者，均為毒品咖啡包，而自
    被告處扣得之毒品咖啡包，檢出毒品成分為第三級毒品4-甲
    基甲基卡西酮，並未檢出第三級毒品愷他命。又本案雖扣得
    如附表二編號四所示純質淨重達5公克以上之愷他命9包，然
    起訴書犯罪事實欄並無被告持有此等第三級毒品之時間、地
    點、方式等記載，僅於敘述查獲經過時論及亦自被告處扣得
    愷他命，此部分自難認屬本案起訴之範圍。而被告供稱該等
    愷他命係其自身所欲施用之毒品（見本院卷第44頁、第201
    頁），依卷內事證亦難認為該等毒品與本案各次毒品交易有
    何關聯。故公訴意旨記載被告之主觀犯意時，亦提及第三級
    毒品愷他命，容有誤會，均併此指明。
　㈢被告及辯護人雖以上詞為辯，主張被告係幫助購買毒品咖啡
    包，並無營利意圖，被告復辯稱：其毒品咖啡包進價為每包
    500元，4包共2,000元等語。然毒品危害防制條例所規定之
    販賣毒品罪，雖未明示「營利之意圖」為其犯罪構成要件，
    然「販賣」一語，在文義解釋上當然已含有買賤賣貴而從中
    取利之意思存在，且從商業交易原理與一般社會觀念而言，
    販賣行為在通常情形下，係以牟取利益為其活動之主要誘因
    與目的。又政府為杜絕毒品氾濫，毒害人民甚深，再三宣導
    民眾遠離毒品、媒體報導既深且廣，對於禁絕毒品之政策，
    應為大眾所熟悉。另政府對於查緝施用、轉讓及販賣毒品無
    不嚴格執行，且販賣毒品罪係重罪，若無利可圖，衡情一般
    持有毒品者，當不致輕易將持有之毒品交付他人。況販賣毒
    品係違法行為，非可公然為之，且有其獨特之販售路線及管
    道，亦無公定之價格，復可任意增減其分裝之數量，而每次
    買賣之價量，亦可能隨時依市場貨源之供需情形、交易雙方
    之關係深淺、資力、對行情之認知、查緝之寬嚴，及購買者
    被查獲時供述購買對象之可能性風險評估等事由，而異其標
    準，非可一概而論。是販賣之利得並不固定，然縱使販賣之
    人從價差或量差中牟利方式有異，其意圖營利之非法販賣行
    為仍為相同。
　㈣如前所述，徐信貴係聽聞某友人表示被告從事毒品咖啡包販
    賣行為，因而向友人取得被告之微信帳號，於當日在微信上
    將被告加為好友後，始向被告聯繫購買毒品咖啡包事宜，且
    對話過程中雙方並無其他寒暄、閒聊之內容，足見被告與徐
    信貴應僅止於認識，而無特殊交情。證人徐信貴固於本院審
    理中證稱：我與被告有時候會出來吃消夜，大概1至3個月見
    一次面，我之前就跟他拿過毒品，我有時候看到臉書、INST
    AGRAM等社群網站的動態會回他一下，我們會互相回應，平
    常聯絡都在臉書、INSTAGRAM，沒有在用微信；案發當日我
    才加被告微信，被告微信帳號是我朋友給我的，我之前跟被
    告拿毒品也是用微信，但我微信帳號換過，我再用新的帳號
    跟被告拿等語（見本院卷第183頁至第184頁、第188頁、第1
    92頁至第193頁）。惟此徐信貴陳述與被告之互動模式（即
    常在社群網站互動），已與上述其於案發當日始在微信上將
    被告加為好友與被告聯繫毒品交易事宜，且雙方對話均簡短
    而幾無交易地點以外之內容等節不符。且縱如徐信貴所稱，
    其係因微信帳號曾經更換，因本次毒品交易才另向友人取得
    被告微信帳號，重新將被告加為好友，則若被告與徐信貴本
    經常透過社群網站互動，何須另以微信與被告聯繫？倘係因
    考量微信對話內容檢警查緝較為不易，徐信貴亦應可自行詢
    問被告微信帳號，尚無透過其他友人取得而徒增涉案人員、
    提高遭查緝可能性之必要。是認證人徐信貴於本院審理中稱
    其前曾向被告拿過毒品且多有互動一情，難以採信。
　㈤而被告與徐信貴既無特殊交情，依上開說明，即難認為被告
    就事實欄一所載部分，係冒重罪之風險，無利可圖即為徐信
    貴購買上述毒品咖啡包。何況上開被告取得毒品咖啡包之情
    節，其僅供稱係向不詳之馬伕購得，未能提供該馬伕之年籍
    資料供本院傳訊，亦未提出相關購買紀錄、對話紀錄等事證
    為佐，則其購買毒品咖啡包之價格，是否確如其所稱與售價
    相同而並未獲利，當有疑問。此外，被告就事實欄二所載部
    分，係當面與員警商談並決定該次毒品交易之數量及價格，
    而被告與員警間顯非熟識，更無不計獲利為員警購買毒品咖
    啡包之動機。是以，本案各次毒品交易既皆為有償行為，被
    告與徐信貴、員警間，亦難認存有願承擔遭查緝風險而不求
    獲利協助購買毒品之交情或特殊利害關係，又無客觀資料足
    證被告購得上述毒品咖啡包之價格確與售價相同，自可推認
    被告得因本案各次販賣毒品行為而獲有利益，足見其係基於
    營利之意圖，為本案販賣第三級毒品、販賣第三級毒品未遂
    等犯行無疑。是被告及辯護人上開所辯，均非可採。
　㈥另被告辯稱其就事實欄一、二所載部分，皆係經徐信貴、員
    警聯繫後，始向馬伕取得毒品咖啡包（見本院卷第44頁）。
    然就上述微信對話紀錄翻拍照片觀之，被告與徐信貴、員警
    均僅提及交易地點，被告即表示已出發前往交易。則被告既
    未在對話中確認徐信貴、員警欲購買之數量，應無法依其等
    需求向馬伕取得毒品咖啡包，此部分被告所述已難認屬實。
    退步言之，縱認被告係不論徐信貴、員警需求為何，逕向馬
    伕購買大量毒品咖啡包，因毒品交易本不必然以現貨買賣為
    常態，毒品交易通路賣方上、下手間，基於規避查緝風險，
    節約存貨成本等不一而足之考量，臨交貨之際始互通有無之
    情形亦所在多有，故販毒者與買方談妥交易後，始轉而向上
    手取得毒品交付買方，不論該次交易係起因於賣方主動兜售
    或買方主動洽購，仍可認定係販賣毒品。依證人徐信貴於本
    院審理中之證詞（見本院卷第186頁），其不清楚被告之毒
    品來源為何，則被告接受購買毒品之要約後，即立於賣方之
    立場，以己力單獨、直接將毒品交付予徐信貴或員警，其阻
    斷徐信貴、員警與毒品上游之聯繫管道，藉以維持其本身直
    接與購毒者進行毒品交易之適當規模，縱其所交付之毒品，
    係其另向毒品上游所取得，其調貨交易之行為，仍具有擴張
    毒品交易以維繫其自己直接為毒品交易管道之特徵，自仍屬
    販賣毒品甚明。故被告此部分辯詞，亦屬無據。
　㈦綜上所述，被告犯行均堪認定，應依法論科。
三、論罪科刑
　㈠4-甲基甲基卡西酮為毒品危害防制條例第2條第2項第3款所定
    之第三級毒品，是核被告就事實欄一所為，係犯毒品危害防
    制條例第4條第3項販賣第三級毒品罪，就事實欄二所為，係
    犯毒品危害防制條例第4條第6項、第3項販賣第三級毒品未
    遂罪。被告意圖販賣而持有第三級毒品之低度行為，各為其
    販賣、販賣未遂之高度行為所吸收，不另論罪。另被告所犯
    上開各罪，犯意各別且行為互殊，應予分論併罰。
　㈡就事實欄二所載部分，被告已著手實施販賣毒品犯行，然因
    警員自始即不具購買之真意，實際上無法真正完成交易，其
    販賣第三級毒品行為尚屬未遂，考量該犯行造成之法益侵害
    較小，依刑法第25條第2項規定，按既遂犯之刑減輕之。
　㈢本院審酌被告因貪圖不法利益，販賣毒品予他人，危害社會
    治安及國民健康，助長國內施用毒品歪風，另因施用毒品而
    散盡家財、連累家人，或為購買毒品鋌而走險者，更不可勝
    計，對社會秩序造成相當程度之侵害，應予非難，並考量被
    告犯後未能就所涉犯行如實坦認之犯後態度，兼衡被告高職
    肄業之教育程度、於警詢中自陳家庭經濟狀況勉持、家中尚
    有父親、配偶及女兒等成員，及其為本案各犯行之動機、目
    的、手段、所生危害、各次毒品交易約定販賣之數量及價格
    等一切情狀，分別量處如主文所示之刑，及依刑法第51條第
    5款規定定應執行之刑。
四、沒收
　㈠扣案如附表二編號一所示行動電話1支，係被告用於聯繫本案
    各次毒品交易事宜，為供本案販賣第三級毒品、販賣第三級
    毒品未遂等犯行所用之物，應依毒品危害防制條例第19條第
    1項規定，不問屬於犯罪行為人與否，於各犯行項下均予宣
    告沒收。
　㈡扣案如附表二編號二所示毒品咖啡包21包（包含於事實欄二
    所載犯行中販賣之4包，其餘部分因毒品型態、檢出之毒品
    成分均相同，被告並於本院審理中供稱不同外觀之毒品僅係
    包裝新舊有別，價格皆無異【見本院卷第200頁至201頁】，
    堪認均屬販賣所餘而與本案犯行相關），確檢出第三級毒品
    4-甲基甲基卡西酮成分，為不受法律保護之違禁物，均應依
    刑法第38條第1項規定，不問屬於犯罪行為人與否，於本案
    最後一次犯行（即如附表一編號二所示）項下宣告沒收。至
    鑑驗用罄之毒品，已不存在，自無庸宣告沒收。
　㈢扣案如附表二編號三所示包裝袋21個，係用以包裝上開毒品
    而屬供本案販賣毒品犯行所用之物，應依毒品危害防制條例
    第19條第1項規定，不問屬於犯罪行為人與否，隨其所包裝
    之毒品於本案最後一次犯行（即如附表一編號二所示）項下
    諭知沒收。
　㈣犯販賣毒品罪，係就因犯販賣毒品罪所得之財物一概予以沒
    收，以嚴禁此類犯罪，而達嚇阻作用，自非僅以扣除成本、
    賺得之利潤，作為其沒收之範圍。從而，行為人因販毒所實
    際獲得之利潤為何，並不影響應以其售價逕為沒收宣告之認
    定依據。故販賣毒品本身既係犯罪行為，因此直接取得之全
    部價金，即屬犯該罪所得之財物，不生扣除成本之問題。依
    此說明，被告就事實欄一所載犯行之犯罪所得即為2,000元
    而無須扣除成本，應依刑法第38條之1第1項前段規定，於該
    次犯行（即如附表一編號一所示）項下宣告沒收，並於全部
    或一部不能沒收或不宜執行沒收時，依同條第3項之規定，
    追徵其價額。
　㈤扣案如附表二編號四所示愷他命9包，如前所述，難認與本案
    犯行具備關聯性，是於本案不予宣告沒收，公訴意旨認此亦
    應諭知沒收，容有誤解。至扣案如附表二編號五、六所示行
    動電話1支、現金33,100元等物，亦皆無證據顯示與本案有
    關，是亦不予諭知沒收。
據上論斷，應依刑事訴訟法第299條第1項前段，判決如主文。
本案經檢察官郭書綺提起公訴，檢察官朱秀晴到庭執行職務。
中　　華　　民　　國　　111 　年　　4 　　月　　7 　　日
                  刑事第一庭　審判長法　官　鄭吉雄
                                    法  官  陳炫谷
                                    法  官  陳布衣
以上正本證明與原本無異。
如不服本判決應於收受判決後20日內向本院提出上訴書狀，並應
敘述具體理由。其未敘述上訴理由者，應於上訴期間屆滿後20日
內向本院補提理由書(均須按他造當事人之人數附繕本)「切勿逕
送上級法院」。 
　　　　　　　　　　　　　　　      書記官　黃政偉
中　　華　　民　　國　　111 　年　　4 　　月　　8 　　日
附表一：
編號 犯罪事實 罪名及宣告刑 一 事實欄一 【即起訴書犯罪事實欄一㈠】 陳杰犯販賣第三級毒品罪，處有期徒刑柒年肆月。扣案如附表二編號一所示之物沒收，未扣案之犯罪所得新臺幣貳仟元沒收，於全部或一部不能沒收或不宜執行沒收時，追徵其價額。 二 事實欄二 【即起訴書犯罪事實欄一㈡】 陳杰犯販賣第三級毒品未遂罪，處有期徒刑參年拾月。扣案如附表二編號一至三所示之物均沒收。 
附表二：
編號 名稱 數量 說明 一 行動電話 1支 含卡號000000000000000號SIM卡1枚 二 毒品咖啡包 21包 ①藍色包裝（卡通人物圖案）部分（20包） 　毒品外觀：紫色粉末 　驗前淨重：約99.13公克 　（因鑑驗使用0.45公克） 　檢驗結果：檢出4-甲基甲基卡西酮（純度 　　　　　　約4%）成分，推估4-甲基甲基 　　　　　　卡西酮純質淨重約3.96公克 ②黑色包裝（虎頭圖案）部分（1包） 　毒品外觀：綠色粉末 　驗前淨重：約2.37公克 　（因鑑驗使用0.52公克） 　檢驗結果：檢出4-甲基甲基卡西酮（純度 　　　　　　約7%）成分，推估4-甲基甲基 　　　　　　卡西酮純質淨重約0.16公克 三 包裝袋 21個 用以包裝編號二所示毒品 四 愷他命 （含包裝袋） 9包 ①編號1、5部分（2包） 　毒品外觀：白色或透明晶體 　驗前淨重：1.8845公克 　（因鑑驗使用0.0263公克） 　檢驗結果：檢出愷他命（純度75.0%）成 　　　　　　分，推估愷他命純質淨重約 　　　　　　1.4134公克 ②編號2至4、7至9部分（6包） 　毒品外觀：白色或透明晶體 　驗前淨重：5.7327公克 　（因鑑驗使用0.0335公克） 　檢驗結果：檢出愷他命（純度75.2%）成 　　　　　　分，推估愷他命純質淨重約 　　　　　　4.3110公克 ③編號6部分（1包） 　毒品外觀：白色或透明晶體 　驗前淨重：0.9558公克 　（因鑑驗使用0.0286公克） 　檢驗結果：檢出愷他命（純度70.8%）成 　　　　　　分，推估愷他命純質淨重約 　　　　　　0.6767公克 五 行動電話 1支 含卡號000000000000000號SIM卡1枚 六 現金新臺幣33,100元   
附錄論罪科刑法條全文：
毒品危害防制條例第4條
製造、運輸、販賣第一級毒品者，處死刑或無期徒刑；處無期徒
刑者，得併科新臺幣三千萬元以下罰金。
製造、運輸、販賣第二級毒品者，處無期徒刑或十年以上有期徒
刑，得併科新臺幣一千五百萬元以下罰金。
製造、運輸、販賣第三級毒品者，處七年以上有期徒刑，得併科
新臺幣一千萬元以下罰金。
製造、運輸、販賣第四級毒品者，處五年以上十二年以下有期徒
刑，得併科新臺幣五百萬元以下罰金。
製造、運輸、販賣專供製造或施用毒品之器具者，處一年以上七
年以下有期徒刑，得併科新臺幣一百五十萬元以下罰金。
前五項之未遂犯罰之。